臺灣彰化地方法院刑事判決　　　　　　　 96年度易字第104號
公　訴　人　臺灣彰化地方法院檢察署檢察官
被　　　告　甲○○
上列被告因毒品危害防制條例案件，經檢察官提起公訴（95年度
毒偵字第4037號），於本院準備程序中，被告就被訴事實為有罪
之陳述，經告知簡式審判程序之旨，並聽取當事人之意見後，認
宜以獨任進行簡式審判程序，而裁定進行簡式審判程序審理，判
決如下：
    主  文
甲○○施用第二級毒品，累犯，處有期徒刑肆月，如易科罰金，
以新台幣壹仟元折算壹日。
    犯罪事實
一、甲○○前於民國90年間因施用毒品案件，經依本院90年度毒
    聲字第1749號裁定送觀察、勒戒後，認有繼續施用毒品之傾
    向，再經本院以90年度毒聲字第2083號裁定令入戒治處所施
    以強制戒治，並以90年度毒聲字第3842號裁定停止戒治付保
    護管束，復以91年度毒聲字第1041號裁定撤銷停止戒治令入
    戒治處所施以強制戒治，於92年2 月21日強制戒治期滿執行
    完畢釋放，另因該案經本院以90年度訴字749 號刑事判決判
    處有期徒刑7 月、4 月，應執行有期徒刑10月確定，又其於
    停止戒治期間復犯之施用毒品案件，經本院以91年度簡字第
    91號刑事判決判處有期徒刑6 月確定，後又因傷害案件，經
    本院以92年度易字第690 號刑事判決判處有期徒刑4 月確定
    ，2 案合併定應執行有期徒刑9 月，並與前罪接續執行，於
    93年1 月19日縮短刑期假釋出監付保護管束，嗣於93年9 月
    4 日縮刑期滿未經撤銷假釋，以已執行完畢論。詎其仍未能
    悔改，明知甲基安非他命業經公告為毒品危害防制條例第2
    條第2 項所列管之第2 級毒品，不得非法持有、施用，竟基
    於施用第2 級毒品甲基安非他命之犯意，於95年8 月13日上
    午10時許，在友人車上以將甲基安非他命晶體置於吸食器內
    ，用火燒烤並吸食其霧化氣體之方式，施用第2 級毒品甲基
    安非他命1 次。嗣於同年月14日凌晨3 時10分許，為警在彰
    化縣溪洲鄉○○村○○路查獲，經其同意採集其尿液送驗後
    ，始知悉上情。
二、案經彰化縣警察局北斗分局報請臺灣彰化地方法院檢察署檢
    察官偵查起訴。
    理  由
一、本件被告所犯係死刑、無期徒刑、最輕本刑為3 年以上有期
    徒刑以外之罪，其於準備程式就前揭被訴事實為有罪之陳述
    ，經受命法官告知簡式審判程式之旨，並聽取其與公訴人之
    意見後，本院認無不得或不宜改依簡式審判程式進行之處，
    爰依刑事訴訟法第273 條之1 第1 項、第284 條之1 ，裁定
    本案由受命法官獨任進行簡式審判程式，合先敘明。
二、上揭犯罪事實，業經被告於本院審理時（參見本院96年1 月
    25日審判筆錄）坦承不諱，且其於95年8 月14日為警查獲時
    採驗之尿液，經臺灣彰化地方法院檢察署委託警方送請詮昕
    科技股份有限公司檢驗結果，呈甲基安非他命陽性反應，此
    有該公司95年8 月30日編號00000000號濫用藥物尿液檢驗報
    告、委託驗尿代號與真實姓名對照認證單各1 紙附卷可稽。
    又被告雖於偵查中辯稱：「尿液中檢驗結果呈安非他命及甲
    基安非他命陽性反應，恐係因其服用減肥藥所致」云云，並
    提出其服用之減肥藥1 罐為據。然查，被告提出之透明膠囊
    ，內裝草綠色粉末，經臺灣彰化地方法院檢察署檢察官送請
    行政院衛生署管制藥品管理局以氣相層析譜儀法（GC/MS）
    鑑驗結果，檢出Clobenzorex 、Nicotinamide成分，其中
    Clobenzorex 為安非他命前驅藥，服用後經人體代謝，尿液
    可檢出安非他命成分。Clobenzorex 及其製劑國內並未許可
    輸入或製造。Clobenzorex 於95年8 月8 日列為「管制藥品
    管理條例」第4 級管制藥品；惟服用後其尿液可檢出安非他
    命成分，而不至於檢出甲基安非他命成分等情，此有行政院
    衛生署管制藥品管理局95年10月30日管檢字第0950012126號
    鑑定書、該局95年12月27日管檢字第0950014115號函及臺灣
    彰化地方法院檢察署95年12月21日辦案公務電話紀錄表各1
    紙在卷可憑。又按人體若係施用安非他命後，主要代謝物中
    則有未改變型態之安非他命，但無甲基安非他命，然人體若
    施用甲基安非他命後，其主要代謝物中，未改變型態之甲基
    安非他命占施用劑量達43% ，安非他命則約為5%，此經法務
    部調查局93年5 月4 日調科壹字第09362413980 號函釋在案
    。又甲基安非他命經口服投與後，約70％於24小時內可自尿
    液中排出，又其尿液內含甲基安非他命成分之檢出，與投與
    甲基安非它命的量、個人體質、檢驗儀器之精密度有關，通
    常採尿化驗是否呈陽性反應，應以投與後24小時內所採者為
    宜，此亦有行政院衛生署藥物食品檢驗局（80）藥檢壹字第
    4529號函可查。足見人體若施用安非他命，其尿液代謝物不
    可能出現甲基安非他命，惟人體若施用甲基安非他命，其尿
    液代謝物除主要有甲基安非他命外，亦可能有少量之安非他
    命。是本件被告之尿液除呈現較少量之安非他命陽性反應外
    ，主要係呈現甲基安非他命之陽性反應，足見其確有施用甲
    基安非他命無訛。從而依上開說明，佐以被告前揭濫用藥物
    尿液檢驗報告，足徵被告前開施用第2 級毒品甲基安非他命
    之自白核與事實相符，堪可採為論罪科刑之依據。
三、另犯毒品危害防制條例第10條施用第 2級毒品之罪者，檢察
    官應先聲請法院裁定將被告令送勒戒處所觀察、勒戒，經觀
    察、勒戒後，認有繼續施用毒品傾向者，應由檢察官裁定聲
    請法院裁定令入戒治處所施以強制戒治，且經強制戒治執行
    完畢釋放後， 5年內再犯第10條之罪，檢察官應依一般刑事
    訴訟程序予以起訴論罪科刑，此觀諸毒品危害防制條例第20
    條第2項、第23條第2項前段規定自明。經查，被告於90年間
    因施用毒品案件，經依本院90年度毒聲字第1749號裁定送觀
    察、勒戒後，認有繼續施用毒品之傾向，再經本院以90年度
    毒聲字第2083號裁定，令入戒治處所施以強制戒治，並以90
    年度毒聲字第3842號裁定停止戒治付保護管束，復以91年度
    毒聲字第1041號裁定撤銷停止戒治令入戒治處所施以強制戒
    治，於92年2 月21日強制戒治期滿執行完畢釋放等情，有臺
    灣高等法院被告前案紀錄表、臺灣彰化地方法院檢察署刑案
    資料查註紀錄表各1 份附卷可參，其於前開執行完畢釋放後
    5 年內，復犯本件施用毒品罪，事證明確，應予依法論科。
四、按甲基安非他命為毒品危害防制條例第2 條第2 項第2 款所
    明定之第2 級毒品。核被告所為，係犯同條例第10條第2 項
    之施用第2 級毒品罪。被告持有第2 級毒品甲基安非他命並
    進而施用，其持有之低度行為應為施用之高度行為所吸收，
    不另論罪。末按被告於90年間因施用毒品案件，經本院以90
    年度訴字749 號刑事判決判處有期徒刑7 月、4 月，應執行
    有期徒刑10月確定，又其於停止戒治期間復犯之施用毒品案
    件，經本院以91年度簡字第91號刑事判決判處有期徒刑6 月
    確定，後又因傷害案件，經本院以92年度易字第690 號刑事
    判決判處有期徒刑4 月確定，2 案合併定應執行有期徒刑9
    月，並與前罪接續執行，於93年1 月19日縮短刑期假釋出監
    付保護管束，嗣於93年9 月4 日縮刑期滿未經撤銷假釋，以
    已執行完畢論之事實，有臺灣彰化地方法院檢察署刑案資料
    查註紀錄表及臺灣高等法院被告全國前案紀錄表各1 份在卷
    可憑，其於前開有期徒刑執行完畢後，5 年內故意再犯本件
    最重本刑為有期徒刑以上之罪，為累犯，應依刑法第47條第
    1 項之規定，加重其刑。爰審酌被告前有施用毒品之不良素
    行，歷經觀察、勒戒及戒治程序後，仍未能徹底戒絕毒品，
    顯見意志不堅，且有失政府制定毒品危害防制條例之立法美
    意，本不宜寬貸，惟念其施用毒品乃自戕一己之身體健康，
    尚未害及他人，且犯後終知能坦承犯行等一切情狀，量處如
    主文所示之刑，並諭知易科罰金之折算標準。
據上論斷，應依刑事訴訟法第273 條之1 第1 項、第299 條第1
項前段，毒品危害防制條例第10條第2 項，刑法第11條前段、第
47條第1 項、第41條第1 項前段，判決如主文。
本案經檢察官莊佳瑋到庭執行職務。
中　　華　　民　　國　　96　　年　　2 　　月　　8 　　日
                  刑事第一庭    法      官  胡宜如
以上正本證明與原本無異。
如不服本判決，應於送達後10日內向本院提出上訴狀（須附繕本
）。
中　　華　　民　　國　　96　　年　　2 　　月　　8 　　日
                                書記官  蕭秀吉
附錄本案論罪科刑法條：
毒品危害防制條例第10條
施用第一級毒品者，處 6 月以上 5 年以下有期徒刑。
施用第二級毒品者，處 3 年以下有期徒刑。
